行　政　法　院　裁　定　　　　　　　　　　　　　　　八十七年度裁字第三六號
　　聲　請　人　甲　○
右聲請人因復職事件，對本院中華民國八十六年十月十七日八十六年度裁字第一四六
九號裁定，聲請再審。本院裁定如左︰
　　主  文
再審之聲請及附帶損害賠償之請求均駁回。
　　理  由
按當事人對於本院所為之裁定聲請再審，必須原裁定具有行政訴訟法第二十八條所列
各款情形之一者，始得為之，此觀之同法第三十條準用第二十八條之規定殊明。而同
法第二十八條第一款所謂「適用法規顯有錯誤者」，係指原判決（裁定準用）所適用
之法規與該案應適用之現行法規相違背，或與解釋、判例有所牴觸者而言，至於法律
上見解之歧異，當事人對之縱有爭執，要難謂為適用法規顯有錯誤而據為再審之理由
，迭經本院著有判例。查本件原裁定駁回聲請人之訴，其理由謂：『按「人民對於中
央或地方機關之行政處分，認為違法或不當，致損害其權利或利益者，得依本法提起
訴願、再訴願，但法律另有規定者，從其規定。」「本法所稱行政處分，謂中央或地
方機關基於職權，就特定之具體事件所為發生公法上效果之單方行政行為。中央或地
方機關對於人民依法聲請之案件，於法定期間內應作為而不作為，致損害人民之權利
或利益者，同行政處分。」訴願法第一條及第二條定有明文。次按「聘用人員為私
法上契約關係，解聘並非行政處分，而為終止契約之性質，學校教員之解聘是否正當
，係屬私權爭執，應訴由普通法院裁判，不行政爭訟之範圍。」本院六十二年裁字
第二三三號著有判例。查本件原告原係雲林縣私立淵明中學（代用國中）董事，並
受聘為該校教員，於民國（下同）六十二年七月一日辭去董事職務後，該校以其未具
有教員資格予以解聘，原告多次陳請復職及補發薪俸等一案，業經本院六十九年度裁
字第一九○號、八十三年度裁字第一二四九號及八十五年度裁字第三九○號裁定駁回
各在案。原告復於八十六年一月七日以同一事由陳情處理，被告未為函復，於法並無
不合。訴願、再訴願決定以其訴願程序不合，不予受理，揆諸前揭說明，並無違誤。
其仍提起行政訴訟，亦難認為合法，應予駁回。』等情。經核其所適用之法規與該案
應適用之現行法規並無違背，與解釋、判例亦無牴觸。至聲請人主張：其就本案本院
前所為之各裁定，曾聲請司法院大法官解釋，並經解釋為本院確定裁定適用法規顯有
錯誤，顯見應以公法為適用，現本院原裁定，仍適用六十二年裁字第二三三號之私法
判例，顯有錯誤，已違背大法官解釋，適用法規顯有錯誤云云。惟經司法院以：「．
．．(二)本件聲請解釋案件，聲請人因請求復職事件，提起行政爭訟，行政法院以學校
教員解聘是否正當，係私權爭執，應循民事訴訟程序謀求解決，不得依行政爭訟，請
求救濟，而駁回其訴。提起再審之訴，亦遭駁回。聲請人前曾聲請解釋，經本院大法
官認其係以確定裁定適用法規顯有錯誤，並非其所適用之法律或命令本身，有何牴觸
憲法之疑義，聲請解釋，核與首開規定不合，議決不予受理，並函知在案。茲復以同
一事由，再請解釋，仍與首開規定不合，應不受理。」此有該院八十三年九月八日
院台大二字第一○五三二號函附前程序卷可稽，聲請人主張已獲大法官會議解釋云云
，殊無可取。綜上所述，本件聲請人仍執前詞資為爭執，乃屬其一己法律上見解之歧
異，尚難認為適用法規顯有錯誤，而據為再審之理由，揆諸首揭說明，亦難認為有再
審理由。綜上所述，本件再審之聲請，難認為有理由，應予駁回。又本件再審之聲請
既無再審理由，則其附帶損害賠償之請求，已失所附麗，應併予駁回。
據上論結，本件再審之聲請為無理由，爰依行政訴訟法第三十三條、民事訴訟法第五
百零七條、第五百零二條第二項，裁定如主文。
中    華    民    國     八十七      年      一      月      十六       日
                    行 政 法 院 第 五 庭
                                審 判 長 評  事      葉  振  權
                                         評  事      高  秀  真
                                         評  事      沈  水  元
                                         評  事      林  清  祥
                                         評  事      劉  鑫  楨
右  正  本  證  明  與  原  本  無  異
                                         法院書記官  陳  佩  玲
中    華    民    國     八十七      年      一      月      十六       日
